it: Metodo di associazione: Automatico; Bluetooth; Manuale; NFC; Codice QR; Wi-Fi; Altro
es: Método de emparejamiento: Automático; Bluetooth; Manual; NFC; Código QR; Wi-Fi; Otros
ru: Метод сопряжения: Автоматический; Bluetooth; Ручной; NFC; QR-код; Wi-Fi; Другой
bg-BG: Метод на сдвояване: Автоматично; Bluetooth; Ръчно; NFC; QR код; Wi-Fi; Други
de: Kopplungsmethode: Automatisch; Bluetooth; Manuell; NFC; QR-Code; Wi-Fi; Sonstiges
pl: Metoda parowania: Automatyczny; Bluetooth; Ręczny; NFC; kod QR; Wi-Fi; Inne
vi: Phương pháp ghép nối: Số tự động; Bluetooth; Xe lăn thủ công; NFC; Mã QR; Wi-Fi; Khác
nb: Tilkoblingsmetode: Automatisk; Bluetooth; Manuell; NFC; QR-kode; Wi-Fi; Annet
sk-SK: Spôsob párovania: Automatický; Bluetooth; Manuálny; NFC; QR kód; Wi-Fi; Iné
da: Parringsmetode: Automatisk; Bluetooth; Manuel; NFC; QR-kode; Wi-Fi; Andet
zh-CN: 配对方法: 自动的; 蓝牙; 手动; NFC; 二维码; Wi-Fi; 其他
cs: Způsob párování: Automatický; Bluetooth; Ruční; NFC; QR kód; Wi-Fi; Jiné
ro-RO: Metoda de asociere: Automată; Bluetooth; Manual; NFC; Cod QR; Wi-Fi; Altele
nl: Koppelingsmethode: Automatisch; Bluetooth; Handmatig; NFC; QR-code; Wifi; Andere
en: Pairing method: Automatic; Bluetooth; Manual; NFC; QR code; Wi-Fi; Other
hr-HR: Način povezivanja: Automatsko; Bluetooth; Ručno; NFC; QR kod; Wi-Fi; Ostalo
tr: Eşleştirme Yöntemi: Otomatik; Bluetooth; Manuel; NFC; QR kod; Wi-Fi; Diğer
zh-TW: 配對方式: 自動; 藍牙; 手動; NFC; QR 碼; Wi-Fi; 其他
ja: ペアリング方法: オートマチック; Bluetooth; 手動; NFC; QRコード; Wi-Fi; その他
pt-PT: Método de emparelhamento: Automático; Bluetooth; Manual; NFC; Código QR; Wi-Fi; Outro
fr: Méthode d’appariement: Automatique; Bluetooth; Manuel; NFC; Code QR; Wi-Fi; Autre
ko: 페어링 방식: 자동; Bluetooth; 수동; NFC; QR 코드; Wi-Fi; 기타
hu: Párosítási mód: Automatikus; Bluetooth; Manuális; NFC; QR-kód; Wi-Fi; Egyéb
fi: Pariliittämismenetelmä: Automaattinen; Bluetooth; Manuaalinen; NFC; QR-koodi; Wi-Fi; Muu
th: วิธีการจับคู่: อัตโนมัติ; บลูทูธ; มือเข็น; NFC; คิวอาร์โค้ด; Wi-Fi; อื่นๆ
sv: Parkopplingsmetod: Automatisk; Bluetooth; Manuell; NFC; QR-kod; Wi-Fi; Övrigt
el: Μέθοδος ζεύξης: Αυτόματος; Bluetooth; Μη αυτόματος; NFC; Κωδικός QR; Wi-Fi; Άλλο
pt-BR: Método de emparelhamento: Automática; Bluetooth; Manual; NFC; Código QR; Wi-Fi; Outro
sl-SI: Način združevanja: Samodejno; Bluetooth; Ročno; NFC; QR koda; Wi-Fi; Drugo
lt-LT: Susiejimo būdas: Automatinis; „Bluetooth“; Rankinis; NFC; QR kodas; Wi-Fi; Kita